---
title: "projeto mestrado 3"
author: "Nabi Murtadha"
date: "2024-12-05"
output: html_document
editor_options: 
  chunk_output_type: console
---

```{r}
# pacotes
library(tidymodels)
library(glmnet)
library(tidyverse)
library(rbcb)
library(quantmod)
library(bestNormalize)
library(gghighlight)
library(corrplot)

```

## Puxando os valores de inadimplência de cartão de crédito.

# inadimplencia geral pessoa fisica

```{r}
inad_mercado <- get_series(list("inad_mercado" = 21084))
```


# inadimplência cartão de crédito pessoa física
```{r}
library(rbcb)
inad_cartao <- get_series(list("inad_cartao" = 21129))
```


```{r}
inad_cartao %>% mutate(date = as.Date(date), inad_cartao = inad_cartao/100) %>%
  filter(date < "2024-01-01") %>%
  ggplot() +
  aes(x = date, y = inad_cartao) +
  geom_line(linewidth = 1, color = "#0019ff") +
  scale_x_date(breaks = "2 year",date_labels = "%Y-%m")+
  scale_y_continuous(labels = scales::percent)+
  theme_minimal() +
  labs(x = "Data", y = "Taxa de Inadimplência", caption = "Fonte: Banco Central")+
  theme(axis.text.y = element_text(size = 10))
```

FBCF - construção civil
```{r}
fbcf <- read.csv2("C:/Users/nabil/Documents/Mestrado/Catolica/0. Dissertação/1. Base de dados/FBCF - construção civil.csv")
names(fbcf) <- c("data","indicador_construcao_civil")

fbcf <- fbcf %>% select(data,indicador_construcao_civil) %>% 
  mutate(data = as.Date(paste0(data,".01"),format = "%Y.%m.%d"))
```

Índice nacional de construção civil (INCC)
```{r}
incc_di <- read.csv2("C:/Users/nabil/Documents/Mestrado/Catolica/0. Dissertação/1. Base de dados/INCC-DI.csv")
names(incc_di) <- c("data","incc_di")

incc_di <- incc_di %>% select(data,incc_di) %>% 
  mutate(data = as.Date(paste0(data,".01"),format = "%Y.%m.%d"))
```

Requerentes de Seguro-Desemprego
```{r}
seguro_desemprego <- openxlsx::read.xlsx("C:/Users/nabil/Documents/Mestrado/Catolica/0. Dissertação/1. Base de dados/3- Série Histórica do Seguro-Desemprego - 2000 a 2023 - Atualizado em 11.01.2024.xlsx",sheet = "tratada")
seguro_desemprego <- seguro_desemprego %>% mutate(data = as.Date(data, format = "%Y/%m/%d"))
```

Taxa de desemprego
```{r}
PME <- read.csv2("C:/Users/nabil/Documents/Mestrado/Catolica/0. Dissertação/1. Base de dados/taxa_desemprego_pme.csv")
PME <- PME %>% mutate(data = as.Date(data, format = "%d/%m/%Y"))

PNADC <- read.csv2("C:/Users/nabil/Documents/Mestrado/Catolica/0. Dissertação/1. Base de dados/taxa_desemprego_pnad.csv")
PNADC <- PNADC %>% mutate(data = as.Date(data, format = "%d/%m/%Y"))
taxa_desemprego <- rbind(PME %>% filter(data < min(PNADC$data)),PNADC)
rm(PME)
rm(PNADC)
```

Índice de confiança do consumidor (ICC)
```{r}
icc <-  read.csv2("C:/Users/nabil/Documents/Mestrado/Catolica/0. Dissertação/1. Base de dados/ICC com ajuste sazonal.csv")

icc <- icc %>% mutate(data = as.Date(Data, format = "%d/%m/%Y")) %>% select(-Data)
```

Sondagem do Consumidor
```{r}
sondagem_consumidor <- read.csv2("C:/Users/nabil/Documents/Mestrado/Catolica/0. Dissertação/1. Base de dados/expecatativa ipca consumidor.csv")

sondagem_consumidor <- sondagem_consumidor %>%
  mutate(data = as.Date(Data, format = "%d/%m/%Y")) %>% select(-Data)
```

Indice bovespa 
```{r}
library(quantmod)
getSymbols("^BVSP",
           periodicity='monthly', 
           from='2000-01-01',
           to='2024-01-01'
           )


BVSP <- data.frame(data = index(BVSP),coredata(BVSP))
BVSP <- BVSP %>% select(data,BVSP.Adjusted)
```

Indice Brasil 50
```{r}
getSymbols("BRAX11.SA",
           periodicity='monthly', 
           from='2000-01-01',
           to='2024-01-01'
           )

BRAX11.SA <- data.frame(data = index(BRAX11.SA),coredata(BRAX11.SA))
BRAX11.SA <- BRAX11.SA %>% select(data,BRAX11.SA.Adjusted)
```

Concessões de crédito com recursos livres - Pessoas físicas - Total
```{r}
concessoes_credito <- get_series(list("concessoes_credito" = 20662)) 
```

Saldo da carteira de crédito com recursos livres - Pessoas físicas - Total
```{r}
saldo_credito <- get_series(list("saldo_credito" = 20570))
```

Reservas bancárias (saldo em final de período)
```{r}
reservas_bancarias <- get_series(list("saldo_reservas" = 1787)) 
```

Dívida mobiliária federal (saldos) - Posição em carteira - Título indexado a Selic - LFT
```{r}
divida_titulo_selic <- get_series(list("divida_LFT" = 10634)) 
```

Dívida mobiliária federal (saldos) - Posição em carteira - Título indexado ao IPC-A - NTN-B
```{r}
divida_titulo_ipca <- get_series(list("divida_NTNB" = 10642))
```

Índice de Atividade Econômica do Banco Central (IBC-Br)
```{r}
ibc_br <- get_series(list("ibc_br" = 24364))
```

Produção industrial
```{r}
industrial <- get_series(list("prod_industrial" = 21859))
```

PIB mensal - valores correntes
```{r}
pib_mensal <- get_series(list("pib_mensal" = 4380))
```

Crise Financeira
```{r}
#2007
#2008
#2015
#2016
#2020

crise_fin <- data.frame(date = pib_mensal$date,
                        crise_fin = ifelse(floor_date(pib_mensal$date,"year") %in%
                                             c("2007-01-01","2008-01-01","2015-01-01","2016-01-01","2020-01-01"),1,0))
```

Resolução n.4549/2017
```{r}
res_4549 <- data.frame(date = pib_mensal$date,
                        res_2529 = ifelse(pib_mensal$date > "2017-01-01",1,0))

```

# Cambio
```{r}
cambio_dolar <- get_series(list("cambio_dolar" = 3697))
```


# Divida publica
```{r}
estoquedpf <- openxlsx::read.xlsx("C:/Users/nabil/Documents/Mestrado/Catolica/0. Dissertação/1. Base de dados/estoque divida publica federal.xlsx", sheet = 2) %>% mutate(data = as.Date(data, origin = "1899-12-30"))
```

# Selic
```{r}
selic <- get_series(list("selic_mensal" = 4390))
```

# Inflação
```{r}
ipca <- openxlsx::read.xlsx("C:/Users/nabil/Documents/Mestrado/Catolica/0. Dissertação/1. Base de dados/ipca_mensal.xlsx", sheet = 1) %>% mutate(data = as.Date(data, origin = "1899-12-30"))
```

Expectativas do mercado (1 mês)
```{r}
# X <- read.csv(url("https://olinda.bcb.gov.br/olinda/servico/Expectativas/versao/v1/odata/ExpectativaMercadoMensais?$format=text/csv&$select=Indicador,Data,DataReferencia,Media,Mediana,numeroRespondentes,baseCalculo"))
# 
# saveRDS(X,"expectativas.RDS")

X <- readRDS("expectativas.RDS")

```


```{r}
datas <- X %>% 
  mutate(DataReferencia2 = as.Date(paste0("01/",DataReferencia), format = "%d/%m/%Y")) %>% 
  group_by(Indicador, Data) %>% 
  summarise(min_dataref = min(DataReferencia2)) %>% 
  ungroup() %>% 
  group_by(Indicador,min_dataref) %>% 
  summarise(min_datacalc = min(Data)) %>% 
  ungroup()
```

```{r}
expectativas <- X %>% mutate(DataReferencia2 = as.Date(paste0("01/",DataReferencia), format = "%d/%m/%Y")) %>% 
  inner_join(datas, by = c("DataReferencia2" = "min_dataref", "Data" = "min_datacalc", "Indicador")) %>% 
  filter(baseCalculo == 0)
```


```{r}
## CAMBIO

cambio_dolar_exp <- expectativas %>% filter(Indicador == "Câmbio") %>% 
  mutate(exp_cambio_dolar = as.numeric(str_replace(Mediana, "[,]", "."))) %>% 
  select(DataReferencia2,exp_cambio_dolar) %>% 
  filter(DataReferencia2 < "2024-01-01")

cambio_dolar %>% 
  inner_join(cambio_dolar_exp, by = c("date" = "DataReferencia2")) %>% 
  pivot_longer(names_to = "variavel", cols = !contains("date")) %>% 
  ggplot(aes(x = date, y = value, color = variavel))+
  geom_line()


## IPCA
ipca_exp <- expectativas %>% filter(Indicador == "IPCA") %>% 
  mutate(exp_icpa = as.numeric(str_replace(Mediana, "[,]", "."))) %>% 
  select(DataReferencia2,exp_icpa) %>% 
  filter(DataReferencia2 < "2024-01-01")

ipca %>% 
  inner_join(ipca_exp, by = c("data" = "DataReferencia2")) %>% 
  pivot_longer(names_to = "variavel", cols = !contains("data")) %>% 
  ggplot(aes(x = data, y = value, color = variavel))+
  geom_line()

## TAXA DESEMPREGO

taxa_desemprego_exp <- expectativas %>% filter(Indicador == "Taxa de desocupação") %>% 
  mutate(exp_desemprego = as.numeric(str_replace(Mediana, "[,]", "."))) %>% 
  select(DataReferencia2,exp_desemprego) %>% 
  filter(DataReferencia2 < "2024-01-01")


taxa_desemprego %>% 
  inner_join(taxa_desemprego_exp, by = c("data" = "DataReferencia2")) %>% 
  pivot_longer(names_to = "variavel", cols = !contains("data")) %>% 
  ggplot(aes(x = data, y = value, color = variavel))+
  geom_line()

```

## Montando a base
```{r}
base <- inad_cartao %>% 
  left_join(cambio_dolar) %>% 
  left_join(divida_titulo_ipca) %>% 
  left_join(divida_titulo_selic) %>% 
  left_join(estoquedpf, by = c("date" = "data")) %>% 
  left_join(fbcf, by = c("date" = "data")) %>% 
  left_join(ibc_br) %>% 
  left_join(icc, by = c("date" = "data")) %>% 
  left_join(incc_di, by = c("date" = "data")) %>% 
  left_join(industrial) %>% 
  left_join(ipca, by = c("date" = "data")) %>% 
  left_join(pib_mensal) %>% 
  left_join(reservas_bancarias) %>% 
  left_join(seguro_desemprego, by = c("date" = "data")) %>% 
  left_join(selic) %>% 
  left_join(sondagem_consumidor, by = c("date" = "data")) %>% 
  left_join(taxa_desemprego, by = c("date" = "data")) %>% 
  left_join(BRAX11.SA, by = c("date" = "data")) %>% 
  left_join(BVSP, by = c("date" = "data")) %>% 
  left_join(concessoes_credito) %>% 
  left_join(inad_cartao) %>% 
  left_join(saldo_credito) %>% 
  left_join(cambio_dolar_exp, by = c("date" = "DataReferencia2")) %>%  
  left_join(ipca_exp, by = c("date" = "DataReferencia2")) %>% 
  left_join(crise_fin) %>% 
  left_join(res_4549) %>% 
  janitor::clean_names() %>% 
  filter(date < "2024-01-01")
```

## Lags

```{r}

criar_defasagens <- function(df, coluna, n_defasagens = 12) {
  # Verifica se a coluna existe no dataframe
  if (!coluna %in% colnames(df)) {
    stop("A coluna especificada não existe no dataframe.")
  }
  
  # Cria as colunas de defasagens
  for (i in 1:n_defasagens) {
    nome_coluna <- paste0(coluna, "_lag_", i)
    df[[nome_coluna]] <- dplyr::lag(df[[coluna]], n = i)
  }
  
  return(df)
}

for(i in variable.names(base %>% select(-date,-inad_cartao))){
  base <- criar_defasagens(base, i, n_defasagens = 12)
}
```


```{r}
# library(bestNormalize)
# best_norm <- function(col) { # create a function with the name my_function
#   bestNormalize::bestNormalize(col)[[1]]
# }
# 
# set.seed(1234)
# base2 <- base %>% 
#   mutate_at(.vars = base %>% 
#               select(contains("lag")) %>%
#               variable.names(),
#             best_norm)
```


## Substituindo os valores por variações anuais

```{r}
# yoy <- function(col){
#   case_when(col/lag(col,12) == "Inf"~1,
#             col/lag(col,12) == "-Inf" ~ -1,
#             TRUE ~ col/lag(col,12))
# }
# 
# base2 <- base2 %>% 
#   mutate_at(.vars = base %>% 
#               select(-date,-crise_fin,-res_2529) %>%
#               variable.names(),
#             yoy)
# 
# base2 <- base2 %>% filter(date > "2012-02-01")
# 
# saveRDS(base2,"base3_mestrado.RDS")
```

## transoformar em primeira diferença

```{r}
yoy <- function(col){
  col - lag(col)
}

base2 <- base %>% 
  mutate_at(.vars = base %>% 
              select(-date,-crise_fin,-res_2529) %>%
              variable.names(),
            yoy)

base2 <- base2 %>% filter(date > "2011-03-01")

#saveRDS(base2,"base3_mestrado.RDS")


base2 <- readRDS("base3_mestrado.RDS")
```



## Fazendo a tabela de correlação

```{r}
library(corrplot)
correlacao <- stats::cor(base2 %>% select(-date), use = "complete.obs")

correlacao <- data.frame(coredata(correlacao)) %>% rownames_to_column("variavel") %>% select(variavel,inad_cartao) %>% 
  mutate(cor_absoluta = abs(inad_cartao))

data.frame(coredata(correlacao)) %>% clipr::write_clip(dec = ",")

correlacao %>% arrange(desc(cor_absoluta)) %>% 
  select(-cor_absoluta) %>% clipr::write_clip(dec = ",")

# optimal lag

max_cor <- correlacao %>% 
  select(-cor_absoluta) %>% 
  mutate(var_sub = str_remove_all(variavel, "_lag_[1-9][0-9]*")) %>% 
  group_by(var_sub) %>% 
  summarise(max_cor = max(abs(inad_cartao)))


optimal_lag <- correlacao %>% 
  select(-cor_absoluta) %>% 
  mutate(var_sub = str_remove_all(variavel, "_lag_[1-9][0-9]*"),
         max_cor = abs(inad_cartao)) %>%
  inner_join(max_cor, by = c("var_sub","max_cor"))

optimal_lag %>% 
  arrange(desc(max_cor)) %>% 
  clipr::write_clip(dec = ",")

# l <- cor.test(base2$inad_cartao,base2$res_2529)
# l$p.value

```



```{r}
library(glmnet)
base2_optimal_lag <- base2 %>% select(optimal_lag$variavel)

set.seed(1233)

# equacao

X <- model.matrix(inad_cartao ~ ., data = base2_optimal_lag)[,-1]

# variavel dependente

Y <- base2_optimal_lag %>% drop_na() %>% pull(inad_cartao)

# Escolhentdo o hyperparametro que minimiza MSE

lambda_lasso <- cv.glmnet(X,Y, alpha = 1)

plot(lambda_lasso)
```


### Resultados
```{r}
l.lasso.min <- lambda_lasso$lambda.min
lasso.model <- glmnet(X,Y,
                      alpha  = 1, 
                      lambda = l.lasso.min)


u <- lasso.model$beta

lasso_vars <- summary(u) %>% as_tibble()

lasso_vars_final <- data.frame(var = u %>% rownames(), index = 1:nrow(u)) %>% 
  left_join(lasso_vars, by = c("index" = "i")) %>% 
  drop_na() %>% 
  mutate(relevancia = abs(x)/max(abs(x)))

lasso_vars_final %>% clipr::write_clip(dec = ",")
```


```{r}
base_pos_lasso <- base2 %>% select(date,inad_cartao,lasso_vars_final$var)

base_pos_lasso %>% pivot_longer(names_to = "variavel", cols = !contains("date")) %>% 
  ggplot(aes(x = date, y = value, color = variavel))+
  geom_line()+
  scale_x_date(breaks = "2 year",date_labels = "%Y-%m")+
  theme_minimal()+
  labs(x = "Data", y = "Valor (normalizado)")+
  theme(legend.position = "bottom")

```


Grafico das variaveis

```{r}
base_pos_lasso %>% 
  pivot_longer(names_to = "variavel", cols = !contains("date")) %>% 
  ggplot(aes(x = date, y = value))+
  geom_line(color = "#0019ff")+
  scale_x_date(breaks = "2 year",date_labels = "%m/%y")+
  facet_wrap(~variavel, scale = "free", ncol = 3)+
  theme_minimal()+
  labs(x = "Data", y = "1a Diferença")
```


```{r}
library(gt)
library(stargazer)
## MQO - Exercicio
reg <- glm(inad_cartao ~ ., data = base_pos_lasso %>% select(-date))

summary(reg)

stargazer(reg, omit.stat=c("LL","ser","f"), ci=F, single.row=TRUE)
```

## Treinando o modelos.

```{r}
library(h2o)
library(rsample)

base_split <- base_pos_lasso %>% 
  select(-date) %>% 
  rsample::initial_split(,prop = 4/5)

h2o.init()

base_train <- as.h2o(training(base_split), destination_frame = "base_train")
base_test <- as.h2o(testing(base_split), destination_frame = "base_test")
base_total <- as.h2o( base_pos_lasso %>% 
  select(-date), destination_fram = "base_split")
```

```{r}
response <- "inad_cartao"
predictors <- colnames(base_train)
predictors <- predictors[predictors != response] 
```

```{r}
model <- h2o.automl(x = predictors,
                    y = response,
                    training_frame = base_train,
                    validation_frame = base_test,max_models =  30)
```

Melhores algoritimos
```{r}
lb <- h2o.get_leaderboard(object = model, extra_columns = "ALL") %>% as.data.frame()

top <- lb %>% group_by(algo) %>% 
  summarise(menor_algo = min(rmse)) %>% 
  left_join(lb, by = c("menor_algo" = "rmse")) %>% 
  select(-algo.y, -menor_algo)

top

# salvando modelos

# for(i in 1:nrow(top)) {
# 
#     aml1 <- h2o.getModel(top$model_id[i]) # get model object in environment
#     h2o.saveModel(object = aml1, getwd()) # pass that model object to h2o.saveModel as an argument
# 
#   }

```


Deep learning
```{r}
#deeplearning <- h2o.getModel("DeepLearning_grid_2_AutoML_1_20241209_72528_model_4")
deeplearning <- h2o.loadModel("DeepLearning_grid_2_AutoML_1_20241209_72528_model_4")

deeplearning

deeplearning_perf <- h2o.performance(deeplearning)

deeplearning_pred <- h2o.predict(deeplearning, newdata = base_total)

h2o.mse(deeplearning, train = TRUE, valid = TRUE, xval = FALSE)

h2o.r2(deeplearning)

deeplearning_pred_df <- deeplearning_pred %>% as_tibble()

base_predict <- base_pos_lasso %>% 
  mutate(predict_dl = deeplearning_pred_df$predict)

``` 

Gradient Boosting Machine
```{r}
#gbm <- h2o.getModel("GBM_grid_1_AutoML_1_20241209_72528_model_3")
gbm <- h2o.loadModel("GBM_grid_1_AutoML_1_20241209_72528_model_3")

gbm_perf <- h2o.performance(gbm)

gbm_pred <- h2o.predict(gbm, newdata = base_total)

h2o.mse(gbm, train = TRUE, valid = TRUE, xval = FALSE)

h2o.r2(gbm)

gbm_varimp <- h2o.varimp(gbm)

gbm_varimp %>% clipr::write_clip(dec = ",")

gbm_pred_df <- gbm_pred %>% as_tibble()

base_predict <- base_predict %>% 
  mutate(predict_gbm = gbm_pred_df$predict)
```

Random Forest
```{r}
#rf <- h2o.getModel("XRT_1_AutoML_1_20241209_72528")
rf <- h2o.loadModel("XRT_1_AutoML_1_20241209_72528")

rf

rf_perf <- h2o.performance(rf)

rf_pred <- h2o.predict(rf, newdata = base_total)

h2o.mse(rf, train = TRUE, valid = TRUE, xval = FALSE)

h2o.r2(rf)

rf_varimp <- h2o.varimp(rf)

rf_varimp %>% clipr::write_clip(dec= ",")

rf_pred_df <- rf_pred %>% as_tibble()

base_predict <- base_predict %>% 
  mutate(predict_rf = rf_pred_df$predict)
```

Stacked Ensemble
```{r}
#stackensemble <- h2o.getModel("StackedEnsemble_AllModels_1_AutoML_1_20241209_72528")
stackensemble <- h2o.loadModel("StackedEnsemble_AllModels_1_AutoML_1_20241209_72528")

stackensemble

stackensemble_perf <- h2o.performance(stackensemble)

stackensemble_pred <- h2o.predict(stackensemble, newdata = base_total)

h2o.mse(stackensemble, train = TRUE, valid = TRUE, xval = FALSE)

h2o.r2(stackensemble)

stackensemble_pred_df <- stackensemble_pred %>% as_tibble()

base_predict <- base_predict %>% 
  mutate(predict_stackensemble = stackensemble_pred_df$predict)
```

GLM
```{r}

#glm <- h2o.getModel("GLM_1_AutoML_1_20241209_72528")
glm <- h2o.loadModel("GLM_1_AutoML_1_20241209_72528")

glm

glm_perf <- h2o.performance(glm)

glm_pred <- h2o.predict(glm, newdata = base_total)

h2o.mse(glm, train = TRUE, valid = TRUE, xval = FALSE)

h2o.r2(glm)

glm_pred_df <- glm_pred %>% as_tibble()

base_predict <- base_predict %>% 
  mutate(predict_glm = glm_pred_df$predict)

glm_varimp <- h2o.varimp(glm)

glm_varimp %>% clipr::write_clip(dec = ",")


glm@model$coefficients_table$p_value
```



```{r}
glm2 <- h2o.glm(family = "gaussian",
                        x = predictors,
                        y = response,
                        training_frame = base_train,
                        validation_frame = base_test,
                        lambda = 0.0181,
                        compute_p_values = TRUE,
                        generate_scoring_history = TRUE, nfolds = 5,link = "identity")


glm2@model$coefficients_table %>% clipr::write_clip(dec= ",")
```

Predict

```{r}
base_predict %>% 
  select(date, inad_cartao,contains("predict")) %>%
  pivot_longer(names_to = "variavel", cols = !contains("date")) %>% 
  #mutate(value = value - 1) %>% 
  ggplot(aes(x = date, y = value, color = variavel, linetype = variavel))+
  geom_line(size = 0.8)+
  scale_x_date(breaks = "2 year",date_labels = "%m/%y")+
  scale_color_manual(values = c("#0019ff","red","green", "grey", 
                                "purple","pink","yellow"))+
  scale_linetype_manual(values = c("solid","longdash","longdash","longdash","longdash","longdash"))+
  theme_minimal()+
  labs(x = "Data", y = "Valor (1a diferença)")+
  theme(legend.position = c(0.1,0.27),
        axis.text = element_text(size = 15))
```



```{r}
cor_lag <- clipr::read_clip_tbl()

cor_lag %>% 
  mutate(inad_cartao = as.numeric(str_replace(inad_cartao, "[,]", "."))) %>% 
  ggplot(aes(x = Lag, y = inad_cartao))+
  geom_smooth(size = 1, color = "#0019ff",se = F)+
  facet_wrap(~variavel, scales = "free", ncol = 5)+
  geom_hline(yintercept = 0, color = "black", size = 1)+
  scale_y_continuous(name = "Correlação", n.breaks = 3)+
  scale_x_continuous(name = "Defasagem",breaks = seq(0,12,4))+
  theme_minimal()+
  theme(axis.text = element_text(size = 10),
        strip.text = element_text(size = 10,face = "bold",hjust = 0))
```


qtd cartao de crédito

```{r}
cartoes <- get_series(list("qtd_cartoes" = 25147))

cartoes_atv <- get_series(list("qtd_ativos" = 25149))

tx_media_cc <- get_series(list("tx_md_cc" = 25479))
```



```{r}
cartoes |> 
  left_join(cartoes_atv) |> 
  left_join(tx_media_cc) |> 
  pivot_longer(-date) |> 
  drop_na() |> 
  ggplot(aes(x= date, y = value))+
  geom_line(color = "#0019ff")+
  facet_wrap(~name,scales = "free", ncol = 1)+
  labs(x = "Ano", y = "Valor")+
  theme_minimal()
```






