---
title: "Projeto mestrado"
output: html_notebook
editor_options: 
  chunk_output_type: console
---

```{r}
# pacotes
library(tidymodels)
library(glmnet)
library(tidyverse)
library(rbcb)
library(quantmod)
library(bestNormalize)
library(gghighlight)
library(corrplot)

```

# 1. Parte - Identificar os indicadores macroeconômicos de maior correlação com inadimplência no cartão de crédito

## Indicadores macroeconômicos com base no artigo.

```{r}
library(tidyverse)
text_tbl <- data.frame(
  Indicador_artigo = c(
    "Loss Rate",
    "Building Permits",
    "Housing Starts",
    "Initial Unemployment Insurance Claims",
    "Unemployment Rate",
    "Consumer Confidence Index",
    "University of Michigan Sentiment Index",
    "S&P 500 Index",
    "Dow Jones Industrial Average",
    "Total Credit Utilization",
    "Revolving Credit Utilization",
    "Non Revolving Credit Utilization",
    "Industrial Production Index",
    "ISM Manufacturing New Orders", 
    "ISM Purchasing Managers Index", 
    "Weekly Hours Worked by Manufacturing Workers", 
    "M1", 
    "M2", 
    "Yield (10 years minus 3 month)", 
    "Yield (10 years minus Federal Fund Rate)",
    "-",
    "-",
    "-",
    "-"
  ),
Indicador_adaptado = c(
  "Taxa de inadimplência - Cartão de crédito - PF",
  "FBCF - construção civil",#sim
  "Índice nacional de construção civil (INCC)",#sim
  "Requerentes de Seguro-Desemprego",#sim
  "Taxa de desemprego", #sim
  "Índice de confiança do consumidor (ICC)",#sim
  "expecatativa ipca consumidor", #sim
  "Índice B3",#sim
  "Índice Brasil 100", #sim
  "Concessões - Total (Crédito)", #sim
  "Saldo - Pessoas físicas (Crédito)", #sim
  "-",
  "Pesquisa Industrial Mensal - Produção Física (PIM-PF)", #sim
  "-",
  "-",
  "Horas trabalhadas na produção", #sim
  "Papel moeda em circulação (saldo em final de período)", #sim
  "Reservas bancárias (saldo em final de período)", #sim
  "Dívida mobiliária federal (saldos) - Título indexado ao IPC-A", #sim
  "Dívida mobiliária federal (saldos) - Título indexado a Selic - LFT", #sim
  "Índice de Atividade Econômica do Banco Central (IBC-Br)",
  "PIB mensal - valores correntes",
  "Crise Financeira",
  "Resolução n.4549/2017"
),
Fonte = c(
  "BACEN",
  "Ipea",
  "FGV",
  "MT-PDET",
  "IBGE (PNADC e PME)",
  "FGV",
  "FGV",
  "B3",
  "B3",
  "BACEN",
  "BACEN",
  "-",
  "IBGE",
  "-",
  "-",
  "CNI",
  "BACEN",
  "BACEN",
  "BACEN",
  "BACEN",
  "BACEN",
  "BACEN",
  "-",
  "-"
),
Periodo = c(
  "Mensal - Desde 2011",
  "Mensal - Desde 1996",
  "Mensal - Desde 1944",
  "Mensal - 2000 a 2023",
  "Mensal - Desde 2002",
  "Mensal - Desde 2005",
  "Mensal- Desde 1967",
  "Mensal - Desde 1998",
  "Mensal - Desde 1998",
  "Mensal - Desde 2011",
  "Mensal - Desde 2011",
  "-",
  "Mensal - Desde 1998",
  "-",
  "-",
  "Mensal - Desde 2003",
  "Mensal - Desde 1980",
  "Mensal - Desde 1980",
  "Mensal - Desde 2005",
  "Mensal - Desde 2005",
  "Mensal - Desde 2003",
  "Mensal - Desde 1990",
  "Mensal - Desde 2011",
  "Mensal - Desde 2011"
  
)
)

text_tbl
```


## Puxando os valores de inadimplência de cartão de crédito.

inadimplência cartão de crédito pessoa física
```{r}
library(rbcb)
inad_cartao <- get_series(list("inad_cartao" = 21129))
```


```{r}
inad_cartao %>% mutate(date = as.Date(date), inad_cartao = inad_cartao/100) %>%
  filter(date < "2024-01-01") %>%
  ggplot() +
  aes(x = date, y = inad_cartao) +
  geom_line(linewidth = 1, color = "#0019ff") +
  scale_x_date(breaks = "2 year",date_labels = "%Y-%m")+
  scale_y_continuous(labels = scales::percent)+
  theme_minimal() +
  labs(x = "Data", y = "Taxa de Inadimplência", caption = "Fonte: Banco Central")+
  theme(axis.text.y = element_text(size = 10))
```

FBCF - construção civil
```{r}
fbcf <- read.csv2("FBCF - construção civil.csv")
names(fbcf) <- c("data","indicador_construcao_civil")

fbcf <- fbcf %>% select(data,indicador_construcao_civil) %>% 
  mutate(data = as.Date(paste0(data,".01"),format = "%Y.%m.%d"))
```

Índice nacional de construção civil (INCC)
```{r}
incc_di <- read.csv2("INCC-DI.csv")
names(incc_di) <- c("data","incc_di")

incc_di <- incc_di %>% select(data,incc_di) %>% 
  mutate(data = as.Date(paste0(data,".01"),format = "%Y.%m.%d"))
```

Requerentes de Seguro-Desemprego
```{r}
seguro_desemprego <- openxlsx::read.xlsx("3- Série Histórica do Seguro-Desemprego - 2000 a 2023 - Atualizado em 11.01.2024.xlsx",sheet = "tratada")
seguro_desemprego <- seguro_desemprego %>% mutate(data = as.Date(data, format = "%Y/%m/%d"))
```

Taxa de desemprego
```{r}
PME <- read.csv2("taxa_desemprego_pme.csv")
PME <- PME %>% mutate(data = as.Date(data, format = "%d/%m/%Y"))

PNADC <- read.csv2("taxa_desemprego_pnad.csv")
PNADC <- PNADC %>% mutate(data = as.Date(data, format = "%d/%m/%Y"))
taxa_desemprego <- rbind(PME %>% filter(data < min(PNADC$data)),PNADC)
rm(PME)
rm(PNADC)
```

Índice de confiança do consumidor (ICC)
```{r}
icc <-  read.csv2("ICC com ajuste sazonal.csv")

icc <- icc %>% mutate(data = as.Date(Data, format = "%d/%m/%Y")) %>% select(-Data)
```

Sondagem do Consumidor
```{r}
sondagem_consumidor <- read.csv2("expecatativa ipca consumidor.csv")

sondagem_consumidor <- sondagem_consumidor %>%
  mutate(data = as.Date(Data, format = "%d/%m/%Y")) %>% select(-Data)
```

Indice bovespa 
```{r}
library(quantmod)
getSymbols("^BVSP",
           periodicity='monthly', 
           from='2000-01-01',
           to='2024-01-01'
           )


BVSP <- data.frame(data = index(BVSP),coredata(BVSP))
BVSP <- BVSP %>% select(data,BVSP.Adjusted)
```

Indice Brasil 50
```{r}
getSymbols("BRAX11.SA",
           periodicity='monthly', 
           from='2000-01-01',
           to='2024-01-01'
           )

BRAX11.SA <- data.frame(data = index(BRAX11.SA),coredata(BRAX11.SA))
BRAX11.SA <- BRAX11.SA %>% select(data,BRAX11.SA.Adjusted)
```

Concessões de crédito com recursos livres - Pessoas físicas - Total
```{r}
concessoes_credito <- get_series(list("concessoes_credito" = 20662)) 
```

Saldo da carteira de crédito com recursos livres - Pessoas físicas - Total
```{r}
saldo_credito <- get_series(list("saldo_credito" = 20570))
```

Papel moeda em circulação (saldo em final de período)
```{r}
papel_moeda <- get_series(list("saldo_moeda" = 1786)) 
```

Reservas bancárias (saldo em final de período)
```{r}
reservas_bancarias <- get_series(list("saldo_reservas" = 1787)) 
```

Dívida mobiliária federal (saldos) - Posição em carteira - Título indexado a Selic - LFT
```{r}
divida_titulo_selic <- get_series(list("divida_LFT" = 10634)) 
```

Dívida mobiliária federal (saldos) - Posição em carteira - Título indexado ao IPC-A - NTN-B
```{r}
divida_titulo_ipca <- get_series(list("divida_NTNB" = 10642))
```

Índice de Atividade Econômica do Banco Central (IBC-Br)
```{r}
ibc_br <- get_series(list("ibc_br" = 24364))
```

PIB mensal - valores correntes
```{r}
pib_mensal <- get_series(list("pib_mensal" = 4380))
```

Crise Financeira
```{r}
#2007
#2008
#2015
#2016
#2020

crise_fin <- data.frame(date = pib_mensal$date,
                        crise_fin = ifelse(floor_date(pib_mensal$date,"year") %in%
                                             c("2007-01-01","2008-01-01","2015-01-01","2016-01-01","2020-01-01"),1,0))
```

Resolução n.4549/2017
```{r}
res_4549 <- data.frame(date = pib_mensal$date,
                        res_2529 = ifelse(pib_mensal$date > "2017-01-01",1,0))

```


## Montando a base
```{r}
base <- inad_cartao %>% 
  left_join(fbcf, by = c("date" = "data")) %>% 
  left_join(incc_di, by = c("date" = "data")) %>% 
  left_join(seguro_desemprego,by = c("date" = "data")) %>% 
  left_join(taxa_desemprego, by = c("date" = "data")) %>% 
  left_join(icc, by = c("date" = "data")) %>% 
  left_join(sondagem_consumidor, by = c("date" = "data")) %>% 
  left_join(BVSP, by = c("date" = "data")) %>% 
  left_join(BRAX11.SA, by = c("date" = "data")) %>% 
  left_join(concessoes_credito) %>% 
  left_join(saldo_credito) %>%
  left_join(papel_moeda) %>% 
  left_join(reservas_bancarias) %>% 
  left_join(divida_titulo_selic) %>% 
  left_join(divida_titulo_ipca) %>% 
  left_join(ibc_br) %>% 
  left_join(pib_mensal) %>% 
  left_join(crise_fin) %>% 
  left_join(res_4549) %>% 
  janitor::clean_names() %>% 
  filter(date < "2024-01-01")
```

## Criando lags
```{r}
base <- base %>% 
  mutate(indicador_construcao_civil_lag1 = lag(indicador_construcao_civil,1),
         indicador_construcao_civil_lag2 = lag(indicador_construcao_civil,2),
         indicador_construcao_civil_lag3 = lag(indicador_construcao_civil,3),
         indicador_construcao_civil_lag4 = lag(indicador_construcao_civil,4),
         indicador_construcao_civil_lag5 = lag(indicador_construcao_civil,5),
         indicador_construcao_civil_lag6 = lag(indicador_construcao_civil,6),
         indicador_construcao_civil_lag7 = lag(indicador_construcao_civil,7),
         indicador_construcao_civil_lag8 = lag(indicador_construcao_civil,8),
         indicador_construcao_civil_lag9 = lag(indicador_construcao_civil,9),
         indicador_construcao_civil_lag10 = lag(indicador_construcao_civil,10),
         indicador_construcao_civil_lag11 = lag(indicador_construcao_civil,11),
         indicador_construcao_civil_lag12 = lag(indicador_construcao_civil,12),
         #
         incc_di_lag1 = lag(incc_di,1),
         incc_di_lag2 = lag(incc_di,2),
         incc_di_lag3 = lag(incc_di,3),
         incc_di_lag4 = lag(incc_di,4),
         incc_di_lag5 = lag(incc_di,5),
         incc_di_lag6 = lag(incc_di,6),
         incc_di_lag7 = lag(incc_di,7),
         incc_di_lag8 = lag(incc_di,8),
         incc_di_lag9 = lag(incc_di,9),
         incc_di_lag10 = lag(incc_di,10),
         incc_di_lag11 = lag(incc_di,11),
         incc_di_lag12 = lag(incc_di,12),
         #
         requerentes_seguro_desemprego_lag1 = lag(requerentes_seguro_desemprego,1),
         requerentes_seguro_desemprego_lag2 = lag(requerentes_seguro_desemprego,2),
         requerentes_seguro_desemprego_lag3 = lag(requerentes_seguro_desemprego,3),
         requerentes_seguro_desemprego_lag4 = lag(requerentes_seguro_desemprego,4),
         requerentes_seguro_desemprego_lag5 = lag(requerentes_seguro_desemprego,5),
         requerentes_seguro_desemprego_lag6 = lag(requerentes_seguro_desemprego,6),
         requerentes_seguro_desemprego_lag7 = lag(requerentes_seguro_desemprego,7),
         requerentes_seguro_desemprego_lag8 = lag(requerentes_seguro_desemprego,8),
         requerentes_seguro_desemprego_lag9 = lag(requerentes_seguro_desemprego,9),
         requerentes_seguro_desemprego_lag10 = lag(requerentes_seguro_desemprego,10),
         requerentes_seguro_desemprego_lag11 = lag(requerentes_seguro_desemprego,11),
         requerentes_seguro_desemprego_lag12 = lag(requerentes_seguro_desemprego,12),
         #
         tx_desemprego_lag1 = lag(tx_desemprego,1),
         tx_desemprego_lag2 = lag(tx_desemprego,2),
         tx_desemprego_lag3 = lag(tx_desemprego,3),
         tx_desemprego_lag4 = lag(tx_desemprego,4),
         tx_desemprego_lag5 = lag(tx_desemprego,5),
         tx_desemprego_lag6 = lag(tx_desemprego,6),
         tx_desemprego_lag7 = lag(tx_desemprego,7),
         tx_desemprego_lag8 = lag(tx_desemprego,8),
         tx_desemprego_lag9 = lag(tx_desemprego,9),
         tx_desemprego_lag10 = lag(tx_desemprego,10),
         tx_desemprego_lag11 = lag(tx_desemprego,11),
         tx_desemprego_lag12 = lag(tx_desemprego,12),
         #
         icc_lag1 = lag(icc,1),
         icc_lag2 = lag(icc,2),
         icc_lag3 = lag(icc,3),
         icc_lag4 = lag(icc,4),
         icc_lag5 = lag(icc,5),
         icc_lag6 = lag(icc,6),
         icc_lag7 = lag(icc,7),
         icc_lag8 = lag(icc,8),
         icc_lag9 = lag(icc,9),
         icc_lag10 = lag(icc,10),
         icc_lag11 = lag(icc,11),
         icc_lag12 = lag(icc,12),
         #
         ipca_consumidor_lag1 = lag(ipca_consumidor,1),
         ipca_consumidor_lag2 = lag(ipca_consumidor,2),
         ipca_consumidor_lag3 = lag(ipca_consumidor,3),
         ipca_consumidor_lag4 = lag(ipca_consumidor,4),
         ipca_consumidor_lag5 = lag(ipca_consumidor,5),
         ipca_consumidor_lag6 = lag(ipca_consumidor,6),
         ipca_consumidor_lag7 = lag(ipca_consumidor,7),
         ipca_consumidor_lag8 = lag(ipca_consumidor,8),
         ipca_consumidor_lag9 = lag(ipca_consumidor,9),
         ipca_consumidor_lag10 = lag(ipca_consumidor,10),
         ipca_consumidor_lag11 = lag(ipca_consumidor,11),
         ipca_consumidor_lag12 = lag(ipca_consumidor,12),
         #
         bvsp_adjusted_lag1 = lag(bvsp_adjusted,1),
         bvsp_adjusted_lag2 = lag(bvsp_adjusted,2),
         bvsp_adjusted_lag3 = lag(bvsp_adjusted,3),
         bvsp_adjusted_lag4 = lag(bvsp_adjusted,4),
         bvsp_adjusted_lag5 = lag(bvsp_adjusted,5),
         bvsp_adjusted_lag6 = lag(bvsp_adjusted,6),
         bvsp_adjusted_lag7 = lag(bvsp_adjusted,7),
         bvsp_adjusted_lag8 = lag(bvsp_adjusted,8),
         bvsp_adjusted_lag9 = lag(bvsp_adjusted,9),
         bvsp_adjusted_lag10 = lag(bvsp_adjusted,10),
         bvsp_adjusted_lag11 = lag(bvsp_adjusted,11),
         bvsp_adjusted_lag12 = lag(bvsp_adjusted,12),
         #
         brax11_sa_adjusted_lag1 = lag(brax11_sa_adjusted,1),
         brax11_sa_adjusted_lag2 = lag(brax11_sa_adjusted,2),
         brax11_sa_adjusted_lag3 = lag(brax11_sa_adjusted,3),
         brax11_sa_adjusted_lag4 = lag(brax11_sa_adjusted,4),
         brax11_sa_adjusted_lag5 = lag(brax11_sa_adjusted,5),
         brax11_sa_adjusted_lag6 = lag(brax11_sa_adjusted,6),
         brax11_sa_adjusted_lag7 = lag(brax11_sa_adjusted,7),
         brax11_sa_adjusted_lag8 = lag(brax11_sa_adjusted,8),
         brax11_sa_adjusted_lag9 = lag(brax11_sa_adjusted,9),
         brax11_sa_adjusted_lag10 = lag(brax11_sa_adjusted,10),
         brax11_sa_adjusted_lag11 = lag(brax11_sa_adjusted,11),
         brax11_sa_adjusted_lag12 = lag(brax11_sa_adjusted,12),
         #
         concessoes_credito_lag1 = lag(concessoes_credito,1),
         concessoes_credito_lag2 = lag(concessoes_credito,2),
         concessoes_credito_lag3 = lag(concessoes_credito,3),
         concessoes_credito_lag4 = lag(concessoes_credito,4),
         concessoes_credito_lag5 = lag(concessoes_credito,5),
         concessoes_credito_lag6 = lag(concessoes_credito,6),
         concessoes_credito_lag7 = lag(concessoes_credito,7),
         concessoes_credito_lag8 = lag(concessoes_credito,8),
         concessoes_credito_lag9 = lag(concessoes_credito,9),
         concessoes_credito_lag10 = lag(concessoes_credito,10),
         concessoes_credito_lag11 = lag(concessoes_credito,11),
         concessoes_credito_lag12 = lag(concessoes_credito,12),
         #
         saldo_credito_lag1 = lag(saldo_credito,1),
         saldo_credito_lag2 = lag(saldo_credito,2),
         saldo_credito_lag3 = lag(saldo_credito,3),
         saldo_credito_lag4 = lag(saldo_credito,4),
         saldo_credito_lag5 = lag(saldo_credito,5),
         saldo_credito_lag6 = lag(saldo_credito,6),
         saldo_credito_lag7 = lag(saldo_credito,7),
         saldo_credito_lag8 = lag(saldo_credito,8),
         saldo_credito_lag9 = lag(saldo_credito,9),
         saldo_credito_lag10 = lag(saldo_credito,10),
         saldo_credito_lag11 = lag(saldo_credito,11),
         saldo_credito_lag12 = lag(saldo_credito,12),
         #
         saldo_moeda_lag1 = lag(saldo_moeda,1),
         saldo_moeda_lag2 = lag(saldo_moeda,2),
         saldo_moeda_lag3 = lag(saldo_moeda,3),
         saldo_moeda_lag4 = lag(saldo_moeda,4),
         saldo_moeda_lag5 = lag(saldo_moeda,5),
         saldo_moeda_lag6 = lag(saldo_moeda,6),
         saldo_moeda_lag7 = lag(saldo_moeda,7),
         saldo_moeda_lag8 = lag(saldo_moeda,8),
         saldo_moeda_lag9 = lag(saldo_moeda,9),
         saldo_moeda_lag10 = lag(saldo_moeda,10),
         saldo_moeda_lag11 = lag(saldo_moeda,11),
         saldo_moeda_lag12 = lag(saldo_moeda,12),
         #
         saldo_reservas_lag1 = lag(saldo_reservas,1),
         saldo_reservas_lag2 = lag(saldo_reservas,2),
         saldo_reservas_lag3 = lag(saldo_reservas,3),
         saldo_reservas_lag4 = lag(saldo_reservas,4),
         saldo_reservas_lag5 = lag(saldo_reservas,5),
         saldo_reservas_lag6 = lag(saldo_reservas,6),
         saldo_reservas_lag7 = lag(saldo_reservas,7),
         saldo_reservas_lag8 = lag(saldo_reservas,8),
         saldo_reservas_lag9 = lag(saldo_reservas,9),
         saldo_reservas_lag10 = lag(saldo_reservas,10),
         saldo_reservas_lag11 = lag(saldo_reservas,11),
         saldo_reservas_lag12 = lag(saldo_reservas,12),
         #
         divida_lft_lag1 = lag(divida_lft,1),
         divida_lft_lag2 = lag(divida_lft,2),
         divida_lft_lag3 = lag(divida_lft,3),
         divida_lft_lag4 = lag(divida_lft,4),
         divida_lft_lag5 = lag(divida_lft,5),
         divida_lft_lag6 = lag(divida_lft,6),
         divida_lft_lag7 = lag(divida_lft,7),
         divida_lft_lag8 = lag(divida_lft,8),
         divida_lft_lag9 = lag(divida_lft,9),
         divida_lft_lag10 = lag(divida_lft,10),
         divida_lft_lag11 = lag(divida_lft,11),
         divida_lft_lag12 = lag(divida_lft,12),
         #
         divida_ntnb_lag1 = lag(divida_ntnb,1),
         divida_ntnb_lag2 = lag(divida_ntnb,2),
         divida_ntnb_lag3 = lag(divida_ntnb,3),
         divida_ntnb_lag4 = lag(divida_ntnb,4),
         divida_ntnb_lag5 = lag(divida_ntnb,5),
         divida_ntnb_lag6 = lag(divida_ntnb,6),
         divida_ntnb_lag7 = lag(divida_ntnb,7),
         divida_ntnb_lag8 = lag(divida_ntnb,8),
         divida_ntnb_lag9 = lag(divida_ntnb,9),
         divida_ntnb_lag10 = lag(divida_ntnb,10),
         divida_ntnb_lag11 = lag(divida_ntnb,11),
         divida_ntnb_lag12 = lag(divida_ntnb,12),
         ) %>%
  drop_na()

#saveRDS(base,"base_mestrado.RDS")

```

## Normalizando os lags
```{r}
base <- readRDS("base_mestrado.RDS")

base <- base %>% select(!contains("brax11_sa"))


library(bestNormalize)
best_norm <- function(col) { # create a function with the name my_function
  bestNormalize::bestNormalize(col)[[1]]
}

set.seed(1234)
base2 <- base %>% 
  mutate_at(.vars = base %>% 
              select(contains("lag")) %>%
              variable.names(),
            best_norm)
```


## Substituindo os valores por variações anuais

```{r}
yoy <- function(col){
  case_when(col/lag(col,12) == "Inf"~1,
            col/lag(col,12) == "-Inf" ~ -1,
            TRUE ~ col/lag(col,12))
}

base2 <- base2 %>% 
  mutate_at(.vars = base %>% 
              select(-date,-crise_fin,-res_2529) %>%
              variable.names(),
            yoy)

base2 <- base2 %>% drop_na()

#saveRDS(base2,"base2_mestrado.RDS")
```

Grafico das variaveis

```{r}
library(gghighlight)

base %>% select(!contains("lag"),-"crise_fin",-"res_2529") %>% pivot_longer(names_to = "variavel", cols = !contains("date")) %>% 
  mutate(value = value - 1) %>% 
  ggplot(aes(x = date, y = value, color = variavel))+
  geom_line(color = "#0019ff", linewidth = 1.5)+
  scale_x_date(breaks = "2 year",date_labels = "%Y-%m")+
  scale_y_continuous(labels = scales::percent)+
  gghighlight(variavel == "inad_cartao", label_key = variavel,use_group_by = F,use_direct_label = F,
              unhighlighted_params = list(linewidth = 0.5, colour = alpha("grey", 1)))+
  theme_minimal()+
  labs(x = "Data", y = "%YoY")+
  theme(axis.text.y = element_text(size = 10))
```

## Fazendo a tabela de correlação

```{r}
library(corrplot)
correlacao <- stats::cor(base2 %>% select(-date), use = "all.obs")

correlacao <- data.frame(coredata(correlacao)) %>% rownames_to_column("variavel") %>% select(variavel,inad_cartao) %>% 
  mutate(cor_absoluta = abs(inad_cartao))

data.frame(coredata(correlacao)) %>% rownames_to_column("variavel") %>% clipr::write_clip(dec = ",")

correlacao %>% arrange(desc(cor_absoluta)) %>% 
  select(-cor_absoluta)

# optimal lag

max_cor <- correlacao %>% 
  select(-cor_absoluta) %>% 
  mutate(var_sub = str_remove_all(variavel, "_lag[1-9][0-9]*")) %>% 
  group_by(var_sub) %>% 
  summarise(max_cor = max(abs(inad_cartao)))


optimal_lag <- correlacao %>% 
  select(-cor_absoluta) %>% 
  mutate(var_sub = str_remove_all(variavel, "_lag[1-9][0-9]*"),
         max_cor = abs(inad_cartao)) %>%
  inner_join(max_cor, by = c("var_sub","max_cor"))

optimal_lag %>% 
  arrange(desc(max_cor)) %>% 
  clipr::write_clip(dec = ",")

# l <- cor.test(base2$inad_cartao,base2$res_2529)
# l$p.value

```

## Lasso Regression with optimal lag

```{r}
  
library(glmnet)
base2_optimal_lag <- base2 %>% select(optimal_lag$variavel)

set.seed(1233)

# equacao

X <- model.matrix(inad_cartao ~ ., data = base2_optimal_lag)[,-1]

# variavel dependente

Y <- base2_optimal_lag %>% pull(inad_cartao)

# Escolhentdo o hyperparametro que minimiza MSE

lambda_lasso <- cv.glmnet(X,Y, alpha = 1)

plot(lambda_lasso)
```

```{r}
lambda_lasso
```

### Resultados
```{r}
l.lasso.min <- lambda_lasso$lambda.min
lasso.model <- glmnet(X,Y,
                      alpha  = 1, 
                      lambda = l.lasso.min)


u <- lasso.model$beta

lasso_vars <- summary(u) %>% as_tibble()

lasso_vars_final <- data.frame(var = u %>% rownames(), index = 1:nrow(u)) %>% 
  left_join(lasso_vars, by = c("index" = "i")) %>% 
  drop_na() %>% 
  mutate(relevancia = abs(x)/max(abs(x))) %>% 
  filter(relevancia > 0.01)

lasso_vars_final %>% clipr::write_clip(dec = ",")
```


```{r}
base_pos_lasso <- base2 %>% select(date,inad_cartao,lasso_vars_final$var)

base_pos_lasso %>% pivot_longer(names_to = "variavel", cols = !contains("date")) %>% 
  ggplot(aes(x = date, y = value, color = variavel))+
  geom_line()+
  scale_x_date(breaks = "2 year",date_labels = "%Y-%m")+
  theme_minimal()+
  labs(x = "Data", y = "Valor (normalizado)")+
  theme(legend.position = "bottom")

```

```{r}
library(gt)
library(stargazer)
## MQO - Exercicio
reg <- lm(inad_cartao ~ ., data = base_pos_lasso %>% select(-date))

summary(lm(inad_cartao ~ ., data = base_pos_lasso %>% select(-date,, -ibc_br, -pib_mensal)))

stargazer(reg, omit.stat=c("LL","ser","f"), ci=F, single.row=TRUE)
```


## Treinando o modelos.

```{r}
library(h2o)
library(rsample)

base_split <- base_pos_lasso %>% 
  select(-date) %>% 
  rsample::initial_split(,prop = 4/5)

h2o.init()

base_train <- as.h2o(training(base_split), destination_frame = "base_train")
base_test <- as.h2o(testing(base_split), destination_frame = "base_test")
base_total <- as.h2o( base_pos_lasso %>% 
  select(-date), destination_fram = "base_split")
```

```{r}
response <- "inad_cartao"
predictors <- colnames(base_train)
predictors <- predictors[predictors != response] 
```

```{r}
model <- h2o.automl(x = predictors,
                    y = response,
                    training_frame = base_train,
                    validation_frame = base_test,max_models = )
```

Melhores algoritimos
```{r}
lb <- h2o.get_leaderboard(object = model, extra_columns = "ALL") %>% as.data.frame()

top <- lb %>% group_by(algo) %>% 
  summarise(menor_algo = min(rmse)) %>% 
  left_join(lb, by = c("menor_algo" = "rmse")) %>% 
  select(-algo.y, -menor_algo)

top

# salvando modelos

# for(i in 1:nrow(top)) {
# 
#     aml1 <- h2o.getModel(top$model_id[i]) # get model object in environment
#     h2o.saveModel(object = aml1, getwd()) # pass that model object to h2o.saveModel as an argument
# 
#   }

```

Deep learning
```{r}
deeplearning <- h2o.getModel("DeepLearning_grid_2_AutoML_1_20241208_205743_model_41")
#deeplearning <- h2o.loadModel("modelos machine learning/DeepLearning_grid_2_AutoML_2_20240717_202601_model_23")

deeplearning

deeplearning_perf <- h2o.performance(deeplearning)

deeplearning_pred <- h2o.predict(deeplearning, newdata = base_total)

h2o.mse(deeplearning, train = TRUE, valid = TRUE, xval = FALSE)

h2o.r2(deeplearning)

deeplearning_pred_df <- deeplearning_pred %>% as_tibble()

base_predict <- base_pos_lasso %>% 
  mutate(predict_dl = deeplearning_pred_df$predict)

``` 

Gradient Boosting Machine
```{r}
gbm <- h2o.getModel("GBM_grid_1_AutoML_1_20241208_205743_model_1")

gbm_perf <- h2o.performance(gbm)

gbm_pred <- h2o.predict(gbm, newdata = base_total)

h2o.mse(gbm, train = TRUE, valid = TRUE, xval = FALSE)

h2o.r2(gbm)

gbm_varimp <- h2o.varimp(gbm)

gbm_varimp %>% clipr::write_clip(dec = ",")

gbm_pred_df <- gbm_pred %>% as_tibble()

base_predict <- base_predict %>% 
  mutate(predict_gbm = gbm_pred_df$predict)
```

Random Forest
```{r}
rf <- h2o.getModel("XRT_1_AutoML_1_20241208_205743")

rf

rf_perf <- h2o.performance(rf)

rf_pred <- h2o.predict(rf, newdata = base_total)

h2o.mse(rf, train = TRUE, valid = TRUE, xval = FALSE)

h2o.r2(rf)

rf_varimp <- h2o.varimp(rf)

rf_varimp %>% clipr::write_clip(dec= ",")

rf_pred_df <- rf_pred %>% as_tibble()

base_predict <- base_predict %>% 
  mutate(predict_rf = rf_pred_df$predict)
```

Stacked Ensemble
```{r}
stackensemble <- h2o.getModel("StackedEnsemble_BestOfFamily_4_AutoML_1_20241208_205743")

stackensemble

stackensemble_perf <- h2o.performance(stackensemble)

stackensemble_pred <- h2o.predict(stackensemble, newdata = base_total)

h2o.mse(stackensemble, train = TRUE, valid = TRUE, xval = FALSE)

h2o.r2(stackensemble)

stackensemble_pred_df <- stackensemble_pred %>% as_tibble()

base_predict <- base_predict %>% 
  mutate(predict_stackensemble = stackensemble_pred_df$predict)
```

GLM
```{r}

glm <- h2o.getModel("GLM_1_AutoML_1_20241208_205743")

glm

glm_perf <- h2o.performance(glm)

glm_pred <- h2o.predict(glm, newdata = base_total)

h2o.mse(glm, train = TRUE, valid = TRUE, xval = FALSE)

h2o.r2(glm)

glm_pred_df <- glm_pred %>% as_tibble()

base_predict <- base_predict %>% 
  mutate(predict_glm = glm_pred_df$predict)

glm_varimp <- h2o.varimp(glm)

glm_varimp %>% clipr::write_clip(dec = ",")


glm@model$coefficients_table$p_value
```


```{r}
glm2 <- h2o.glm(family = "gaussian",
                        x = predictors,
                        y = response,
                        training_frame = base_train,
                        validation_frame = base_test,
                        lambda = 0.0181,
                        compute_p_values = TRUE,
                        generate_scoring_history = TRUE, nfolds = 5,link = "identity")


glm2@model$coefficients_table %>% clipr::write_clip(dec= ",")
```

Predict
```{r}
base_predict %>% 
  select(date, inad_cartao,contains("predict")) %>%
  pivot_longer(names_to = "variavel", cols = !contains("date")) %>% 
  mutate(value = value - 1) %>% 
  ggplot(aes(x = date, y = value, color = variavel, linetype = variavel))+
  geom_line(linewidth = 1)+
  scale_x_date(breaks = "2 year",date_labels = "%Y-%m")+
  scale_y_continuous(labels = scales::percent,n.breaks = 6)+
  scale_color_manual(values = c("#0019ff","red","green", "grey", 
                                "purple","pink","yellow"))+
  scale_linetype_manual(values = c("solid","longdash","longdash","longdash","longdash","longdash"))+
  theme_minimal()+
  labs(x = "Data", y = "%YoY")+
  theme(legend.position = c(0.1,0.75),
        axis.text.y = element_text(size = 10))
```

